【裁判字號】    99,上易,233
【裁判日期】    990527
【裁判案由】    竊盜
【裁判全文】
臺灣高等法院臺南分院刑事判決
上  訴  人  臺灣臺南地方法院檢察署檢察官
被      告  甲○○
                 （現因另案於臺灣臺南監獄臺南分監執行中）
上列上訴人因被告竊盜案件，不服臺灣臺南地方法院98年度易字
第1536號中華民國99年1月12日第一審判決（起訴案號：臺灣臺
南地方法院檢察署98年度偵字第9522號、第13643號），提起上
訴（按檢察官僅就原審判處無罪部分即被告竊取車牌號碼0466-N
R、3809-WT之自用小客車部分提起上訴），本院判決如下：
    主      文
原判決關於竊盜判處無罪部分(即竊取車牌號碼0466-NR、3809-W
T之自用小客車部分)撤銷。
甲○○意圖為自己不法之所有，而竊取他人之動產，累犯，處有
期徒刑捌月；又意圖為自己不法之所有，而竊取他人之動產，累
犯，處有期徒刑捌月。應執行有期徒刑壹年貳月。
    事      實
一、甲○○前有多項妨害自由、違反毒品危害防制條例等案件，
    最近一次係於民國（下同）93年間因違反毒品危害防治條例
    案件，經臺灣臺南地方法院於94年2月25日以94年簡字第95
    號判處有期徒刑三月，如易科罰金，以銀元三百元折算一日
    確定，於94年7月20日縮刑期滿，於翌日因徒刑執行完畢出
    監。詎被告甲○○仍不知悛改，意圖為自己不法之所有，分
    別為下列竊盜犯行：
  (一)甲○○於98年6月19日上午7時30分許，在臺南市○區○○路
    七五０巷路口處，以不詳之方式竊取被害人乙○○所有車牌
    號碼為0466－NR之自用小客車，得手後將上開車輛駕駛至臺
    南縣新化鎮新和庄八號旁空地藏放。嗣經警方在上開藏放地
    點查獲車號0466－NR自用小客車後，於駕駛座腳踏墊採得檳
    榔渣，經送鑑驗比對結果，該檳榔渣唾液所留ＤＮＡ型別與
    甲○○之唾液ＤＮＡ型別相符等情，始查悉被害人乙○○所
    有車牌號碼0466-NR之自用小客車為甲○○所竊取。
  (二)甲○○又另行起意，於98年7月3日上午10時50分前之某時，
    在臺南縣永康市○○路二三三巷與國光八街路口處，以擊破
    車窗並持自備鑰匙開啟引擎之方式竊取被害人丁○○所有車
    牌號碼為3809-WT之自用小客車，得手後將上開車輛駕駛至
    臺南縣歸仁鄉○○村○○○街二八巷二一弄二四號前空地藏
    放。警方接獲民眾報案後前往上揭藏放地點埋伏，於98年7
    月3日下午17時15分許，甲○○騎乘車牌號碼為WBJ-843號之
    機車至現場，旋即持自備之鑰匙開啟6600-RK自用小客車之
    車門後進入駕駛座轉動引擎點火開關，隨即為埋伏員警查獲
    ，並扣得車鑰匙一支(按甲○○所竊取車牌號碼6600-RK自用
    小客車之竊盜犯行，業經判處有期徒刑八月確定在案）。經
    甲○○同意，警方於其位於臺南縣歸仁鄉○○路○段三十巷
    十一號之住處內扣得車鑰匙三支、豐田廠牌引擎開關一組、
    引擎啟動線組三組、引擎啟動插頭電線一粒及引擎鎖仁一粒
    等物（按此部分物品不能證明係屬甲○○所有供本件竊盜犯
    罪所用之物）。
二、案經丙○○訴由臺南縣警察局歸仁分局報請臺灣臺南地方法
    院檢察署檢察官偵查起訴。
    理      由
壹、程序部分：
一、查被告甲○○於九十八年七月三日凌晨至該日四時許間之某
    時，在臺南市○○路一三八號旁所竊取丙○○所有車號六六
    ００—ＲＫ號自小客車（國瑞牌、一四九七西西、引擎號碼
    ：Ｘ五六九二六０號）之犯行，業經臺灣臺南地方法院判處
    有期徒刑八月部分，因檢察官及被告就此部分均未上訴，則
    此部分已確定，先予明。
二、按被告以外之人於審判外之陳述，雖不符刑事訴訟法第一百
    五十九條之一至第一百五十九條之四之規定，而經當事人於
    審判程序同意作為證據，法院審酌該言詞陳述或書面陳述作
    成時之情況，認為適當者，亦得為證據。當事人、代理人或
    辯護人於法院調查證據時，知有第一百五十九條第一項不得
    為證據之情形，而未於言詞辯論終結前聲明異議者，視為有
    前項之同意，刑事訴訟法第一百五十九條之五定有明文。查
    本件檢察官及被告於言詞辯論終結前，對於下述本院採為認
    定犯罪事實依據之各項供述及書面證據之證據能力及對於卷
    附各傳聞證據之證據能力，均未聲明異議，復經本院於審理
    時逐一提示予檢察官及被告表示意見，檢察官、被告對於本
    院所為之提示，就證據能力方面並無爭執，且本院審酌該等
    證據之取得過程並無瑕疵，與本案待證事實間復具有相當之
    關聯性，經本院審酌上開證據並無顯不可信之情況，採納該
    等證據自無礙被告於程序上之彈劾詰問權利，而認上開證據
    合於刑事訴訟法第一百五十九條之四及第一百五十九條之五
    等規定，是以之為本案證據並無不當，自得採為本件認定事
    實之基礎。
貳、實體部分：
一、訊據被告甲○○固坦承其曾駕駛過車號0466-NR自小客車，
    及於98年7月3日下午5時許，至臺南縣歸仁鄉○○○街二八
    巷二一弄二四號前發動車號6600-RK號自小客車，旁邊停放
    一輛失竊之車號3809-WT號自小客車，並為警查獲等情不諱
    ，惟堅決否認有何竊取車號0466-NR及3809-WT號自小客車，
    辯稱：伊於98年6月底7月初左右，受綽號「南仔」友人所託
    ，而駕駛車號6600- RK號自小客車，因當時「南仔」開車到
    臺南縣歸仁鄉檳榔攤處找伊去喝酒，由「南仔」開車到後壁
    厝小吃部喝酒，因「南仔」喝醉酒，要伊駕駛車號0466-NR
    自小客車，由伊駕車返回歸仁路檳榔攤處，之後就由「南仔
    」開走。之後於98年7月3日下午4時左右，綽號「南仔」的
    友人到臺南縣歸仁鄉○○路附近檳榔攤來找伊，叫伊幫忙開
    車，就拿鑰匙給伊，伊就去大仁廟那邊，伊才去開另一輛車
    號6600-RK號自小客車，警察就來了，該二輛自小客車並非
    伊所竊取，伊亦不知該二輛車為何人偷來的車輛云云。
二、經查：
  (一)證人即被害人乙○○所有車號0466-NR自小客車，於98年6月
    19日上午7時30分許，停放在位於臺南市○○路七五０巷路
    旁失竊，經臺南縣警察局新化分局偵查隊於同年7月7日在臺
    南縣新化鎮新和庄八號旁空地查獲證人即被害人乙○○所失
    竊之車輛，並在該車駕駛座處採獲檳榔渣，經送臺南縣警察
    局進行ＤＮＡ鑑驗，結果認該檳榔渣ＤＮＡ為男性，與被告
    甲○○之ＤＮＡ—ＳＴＲ型別相同等情，有證人即被害人乙○○證述明確（見台南縣警察局新化分局刑案偵查卷第1-2
    頁），並有臺南縣警察局新化分局偵查對於同年7月7日上午
    10時許，在上開處所查獲被害人乙○○所有未懸掛車牌之自
    小客車、採證相片共4幀（見台南縣警察局新化分局刑案偵
    查卷第9-10頁），及臺南縣警察局車輛尋獲電腦輸入單（見
    台南縣警察局新化分局刑案偵查卷第11頁）、臺南縣警察局
    於98年8月14日以南縣警鑑字第0982201030號函附鑑驗書（
    見台南縣警察局新化分局刑案偵查卷第8頁）各1份在卷可按
    ，且為被告所不爭執，堪信為真實。又證人即被害人丁○○
    所使用之車號3809-WT自小客車，於98年7月3日10時50分許
    ，停放在臺南縣永康市○○里○○鄰○○路233巷與國光8街口
    失竊；於是日下午5時15分許，被告甲○○因持自備鑰匙至
    於臺南縣歸仁鄉○○○街28巷21弄24號前空地，竊取丙○○
    所有之車號6600-RK，並於發動引擎時，為埋伏員警逮捕（
    另案業經原審法院確定），適證人即被害人丁○○遭竊之車
    號3809 -WT自小客車亦停放於該處等情，有證人丁○○、證
    人即臺南縣歸仁分局德南派出所巡官蔡鳴峻分別證述明確（
    見臺南縣警察局歸仁分局刑案偵查卷第11-12頁、98年偵字
    第9522號卷第18-20頁、第102-103頁），並有內政部警政署
    失車資料（見臺南縣警察局歸仁分局偵查卷第28頁）1紙及
    現場照片4幀（見台南縣警察局歸仁分局偵查卷第36-37頁）
    附卷足憑，亦為被告所不爭執，堪以認定。
  (二)關於被告甲○○竊取車號0466-NR自小客車部分：
    (1)據證人即被害人乙○○於98年7月8日警詢時證稱：「（問
      ：你所失竊的汽車車籍為何？車主為何人？）該部失竊汽
      車牌照為0466-NR號自小客車；引擎號碼：0000000D、廠
      牌馬自達、淺灰色、2006年份、1999CC、車主是我本人。
      」；「（問：你當時所失竊該部0466-NR號自小客車，警
      方尋獲時在車內有採集到方向盤、1瓶礦泉水、及檳榔渣
      等DNA，是否為車主所有？）當時我車子遭竊時車內沒有
      礦泉水，我本身並沒有嚼食檳榔，所以並不是我的東西。
      」等語（見台南縣警察局新化分局刑案偵查卷第2頁）。
      可知車號0466-NR自小客車之車主即證人乙○○並無嚼食
      檳榔之習慣之事實明確，則留於車上之檳榔渣並非被害人
      乙○○所遺留。
    (2)被告甲○○於98年9月10日警詢時供述：「(問：你是否有
      抽煙及吃檳榔習慣？）我有抽煙及吃檳榔習慣。」（見台
      南縣警察局新化分局刑案偵查卷第5頁）；復於同年10 月
      22日檢察官偵查中自承：「（問：警方於98年7月7日於台
      南縣新化鎮新和庄8號旁空地尋獲0466-NR自小客車，車上
      駕駛座腳踏墊下採獲檳榔渣，經送驗結果與你相符有何意
      見？）我有在吃檳榔，我幫『南仔』開的，是在第二次我
      們去仁德的小吃部喝酒那次開的。」等語（見98年偵字第
      9522號偵查卷第111頁)。並經台南縣警察局之鑑驗結果查
      知：本案編號1檳榔渣DNA為男性，與本局歸仁分局98.08.
      01南縣警刑字第09808001－01號刑事案件證物採驗紀錄表
      送檢涉嫌人甲○○(57.01.27、Ｚ000000000）DNA-STR型別
      相同等情，有台南縣警察局98年8月14日南縣警鑑字第098
      2201030號之鑑驗書附件1份（見台南縣警察局新化分局刑
      案偵查卷第8頁)及警方尋獲未懸掛牌號自小客車(車號046
      6-NR）及該車駕駛座腳踏墊下採獲檳榔渣之照片共4幀（
      見台南縣警察局新化分局刑案偵查卷第9-10頁）可稽。再
      核與前揭證人即被害人乙○○之證述其並無嚼食檳榔之習
      慣，而被告甲○○自承於被害人車號0466-NR自小客車失
      竊期間，曾駕駛過該車並有嚼食檳榔，而承辦之偵查人員
      於該車駕駛座腳踏墊下所發現之檳榔渣確為被告甲○○所
      有之事實，應屬無疑。
    (3)至於被告甲○○於98年9月10日警詢時辯稱：「（問：警
      方於98年7月7日10時20分，在台南縣新化鎮知義里新和庄
      8 號旁，尋獲未懸掛號牌自小客車，經警方查詢該車號牌
      0466- NR號係失竊車輛，並在該車駕駛座腳踏墊下採獲檳
      榔渣，送鑑驗比對結果，與你DNA吻合(檢視鑑驗書）；你
      夥同何人竊取？）我不知道何人竊取該車，我沒有參與竊
      車。」；「（問：為何該車駕駛座腳踏墊下有你檳榔渣？
      ）因綽號『男仔』之男子酒醉，叫我幫他開車。」；「（
      問：該綽號『男仔』之男子，年籍資料及特徵如何？）該
      名男子係我釣蝦場認識，只見過3次面，不是很熟。」；
      「（問：你與該名綽號『男仔』之男子不熟，他為何要你
      駕駛該部贓車？你何時何地駕駛該部車？）因當時該名綽
      號『男仔』之男子酒醉，才會叫我開車，何時駕駛該車我
      已忘記，只記得在台南縣歸仁鄉某處檳榔攤。」；「（問
      ：何人駕駛該部贓車棄置本轄？）我不知道。」；「（問
      ：據車主乙○○（59/12/03日生、Ｚ000000000）警詢筆錄
      中指稱，該車於98年6月19日7時許，在台南市○區○○路
      750巷路旁遭竊，警方98年7月7日尋獲，該段時間共18 天
      ，你何時駕駛該部車？）我忘記了。」；「（問：你駕駛
      該部贓車，行使路線如何？）我不知道。」；「（問：警
      方剛問你否曾駕駛該部0466－NR號自小客車，你稱沒有，
      為何警方出示鑑驗書南縣警鑑字第0982201030號（駕駛座
      採獲檳榔渣）你才承認駕駛過一次，是否請你解釋？）時
      間太久了，我已忘記。」（見台南縣警察局新化分局刑案
      偵查卷第5-7頁）；於98年10月22日檢察官偵查中辯稱：
      「（問：第二次在歸仁的路邊你們做什麼？）他約我去喝
      酒，我們去仁德的後壁厝喝，我讓他載去。喝完我們就一
      起離開，後來他叫我幫他開車，我就開回歸仁後我就走了
      。」；「（問：第二次見面的時間？）六月底七月初。」
      ；「（問：這次喝完酒為何他要你幫他開車？）他說他喝
      酒醉。叫我幫他開回歸仁，我的機車在歸仁，我載他到歸
      仁後，他就自己開回去。」（見98年偵字第9522號卷第11
      0-111頁）；復於原審法院98年12月22日審理時供稱：「
      （檢察官問：有無幫『男仔』開過車號0466-NR那輛車？
      ）有。」；「（檢察官問：剛才你不是回答只有被警察查
      獲那次，現在你為何又回答有幫『男仔』開過上開車輛？
      ）那是因為『男仔』喝酒醉，我幫他開車。」；「（檢察
      官問：何時幫『男仔』開上開車號0466-NR車輛？）在98
      年6月底7月初左右。」；「（檢察官問：在何處開到哪裡
      去？）從仁德鄉後壁厝開回歸仁。」；「（檢察官問：你
      說該次『男仔』喝醉酒，是在何處？）是在後壁厝路邊小
      吃部。」；「（檢察官問：你是如何前往該處？）我是在
      歸仁路邊檳榔攤被『男仔』載去喝酒，之後我就將車開回
      歸仁路邊檳榔攤，將車交給『男仔』開走，我再將機車騎
      走。」；「（檢察官問：你從後壁厝小吃部回到歸仁路邊
      檳榔攤，時間約隔多久？）約二十分鐘。」；「（檢察官
      問：之後『男仔』有在歸仁路邊檳榔攤停留嗎？）沒有，
      他直接將車開走。」；「（檢察官問：你不是說他喝醉酒
      ，才由你開車，短短二十分鍾，『男仔』的酒就醒了嗎？
      ）『男仔』說他有辦法把車開回去。」…「（檢察官問：
      警方詢問你是否開過該輛車，你說沒有，有何意見？）當
      時時間經過這麼久，我忘記了。」（見原審卷第35-36 頁
      、第37頁）；再於99年5月4日本院審理時供述：「（問：
      尚有何證據請求調查？）在車號0466-NR自小客車內的檳
      榔渣是我的，但該車內並沒查到我的指紋。」；「（問：
      為何車號0466-NR自小客車內查獲檳榔渣DNA？）我曾坐過
      這部車也曾開過這部車。」；「（問：你以前講車號0466
      -NR自小客車是「南仔」交給你，是「南仔」或「男仔」
      ？）我只知道人家叫他「南仔」，是哪個字我不知道。」
      ；「（問：你是否知道「南仔」真實姓名及住址？）我不
      知道。」（見本院99年5月4日審理筆錄第7-8頁）云云。
      本院審酌被告甲○○前揭先後供述，針對其是否於車號
      0466-NR自小客車失竊期間駕駛過該車之情，被告先稱：
      「沒有」，嗣經偵查人員提示於該車駕駛座腳踏墊下所採
      獲之檳榔渣之DNA鑑驗書後，改稱：時間太久了、我忘記
      了等語，前後供述不一，復於本院辯稱該車內並無其指紋
      藉以模糊伊無竊盜之證據，又觀被告甲○○供述其因受綽
      號南仔之人之託開車，但有關該綽號「南仔」之真實姓名
      、年籍、住所、電話等內容，被告均表示不知情，且自被
      告所供，該名「南仔」當時因喝醉酒而無法開車，故委由
      同行前往之被告幫忙開車，約經二十分鐘後，被告開至歸
      仁路邊之檳榔攤後直接交由「南仔」開走，然其中僅短短
      間隔二十分鐘，被告所稱之「南仔」何以由喝醉酒而無法
      開車之狀態轉為清醒至可開車之情，是被告所辯顯與常情
      不符，則被告甲○○此部分所辯純係避重就輕之詞，尚難
      採信。
    (4)因而依上開被害人乙○○之證述伊無嚼食檳榔之習慣，留
      於車上之檳榔渣亦非被害人乙○○所遺留，經進行ＤＮＡ
      鑑驗，結果認該檳榔渣ＤＮＡ與被告甲○○之ＤＮＡ—Ｓ
      ＴＲ型別相同，雖被告甲○○屢以曾替綽號「南仔（或男
      仔）之男子開過上開車輛，但仍無法提供該不詳男子之住
      居處所及特徵供本院調查，顯見被告甲○○所供綽號「南
      仔（或男仔）之男子係被告甲○○為了避開竊盜犯行所為
      自行編造之謊言，是本院認被害人乙○○所有車號0466-N
      R自小客車確為被告甲○○所竊取無誤。
  (三)關於被告甲○○竊取車號3809-WT自小客車部分：
    (1)證人即失竊汽車3809-WT自小客車之使用人丁○○於98年7
      月15日檢察官偵查時結證：「（問：車子尋獲後，有檢查
      鎖被撬開或破壞？）作案的鑰匙還插在我車頭的鎖洞孔。
      」；「（問：車門有被破壞？）右邊副駕駛座靠近照後鏡
      旁邊旁邊的小玻璃窗有被敲破。」；「（問：那支鑰匙是
      你的嗎？）不是。」；「（問：你車子還有其他地方被破
      壞？）車內防盜線路被剪斷，後車置物箱下方置物格被撬
      開，旁邊線路板也被撬開，我都送到屏東修復好了。」等
      語(見98年偵字第9522號偵查卷第19-20頁）；核與證人即
      另案之失竊汽車6600-RK自小客車之所有人丙○○於同日
      檢察官偵查中結證：「（問：你的車窗有被破壞？）有，
      在駕駛座側照後鏡旁的小玻璃窗也是被打破。」；「（問
      ：還有哪邊被破壞？）我的車子防盜器主機板被拔下，速
      控裝置的主機也被拔下，DVD音響設備也損壞，音控設備
      也被破壞。」（見98年偵字第9522號偵查卷第19頁）等情
      相符；並經警方就車號6600-RK自小客車及車號3809-WT自
      小客車進行勘查，可見前者左前小玻璃遭破壞，後者右前
      小玻璃遭破壞情形，有臺南縣警察局歸仁分局現場勘查照
      片2幀附卷足憑（見見台南縣警察局歸仁分局偵查卷第42
      頁），再參二車之廠牌型號，均為國瑞1497CC車種（即TO
      YOTA廠牌），亦有內政部警政署失車資料2紙可憑(見98年
      偵字第9522號卷第28、30頁）。可見失竊汽車3809－WT自
      小客車車體被損害之情況，與被告甲○○另案業經原審判
      決確定部分之6600-RK自小客車竊盜罪之犯罪手法一致之
      事實明確。
    (2)又警方至被告甲○○住處搜索扣得車鑰匙三支（二支為自
      備鑰匙、一支為廠牌三菱車輛之原廠遙控車鑰匙）、TOYO
      TA廠牌引擎開關整組一組、引擎啟動線組三組、引擎啟動
      插頭電線一粒、引擎鎖仁一粒等物，有臺南縣警察局歸仁
      分局搜索、扣押筆錄1份、扣押物品目錄表1紙及照片4幀
      可稽（見臺南縣警察局歸仁分局偵查卷第23頁、第26頁、
      第43-44頁）；並核稽證人蔡鳴峻於98年10月22日檢察官
      偵查中結證：「（問：當初如何發現這二部車？）民眾報
      案常常有TOYOTA ALTIS的車子停在他們前面，早上或下午
      就會有人去牽車，這種情形已經發生很多次了，我們就去
      現場看，就看到二台車，一部白色的，一部是灰色的，二
      部車前面車窗都被擊破，但當時查資料還沒有人報失竊，
      我們判斷應是被竊的車子，後來當天早上十點多一部報失
      竊，另一部是下午報失竊。我們就埋伏在現場。七月三日
      下午五點多甲○○才來牽車。當時我們看到他一個人出現
      ，騎機車到現場，直接就用鑰匙打開車門，進去插進鑰匙
      要發動引擎，但他發不動，因為怕他看到我們衝撞，我們
      已先把車子電力斷掉。我們就上去逮捕他。」；「（問：
      這個車窗被打破你們如何判斷是失竊車？提示偵卷43頁）
      依我們的經驗他們會先打破車窗再把鎖打開。我們當天已
      確定二個被害人都已報案。」；「（問：3809-WT這部車
      上面有一把鑰匙無法拔出是何意？提示偵卷36頁）他們會
      自備鑰匙，硬轉鑰匙就拔不下來，這支鑰匙可能是竊嫌硬
      要發動，鑰匙不是很符合，裡面被破壞，鎖頭壞掉拔不下
      來。」…「（問：98年7月3日甲○○同意搜索臺南縣歸仁
      鄉○○路○段30巷11號，查獲鑰匙3支、引擎開關整組、
      引擎啟動線組、引擎啟動插頭電線、引擎鎖仁請解釋其用
      途？提示警卷第44頁）上面那個是引擎開關及鎖仁，車子
      接頭接上鑰匙插進去就可以發動，在竊嫌家發現，我們判
      斷他可能有在研究如何發動引擎。下面那些都是上面那些
      鎖仁的不同零件。一般這種束西除了開引擎沒有什麼用途
      。以上這些判斷都是我們去問過專業修車廠師傅才得知。
      」等語（見98年偵字第9522號偵查卷第102-103頁），並
      有照片16幀（98年偵字第9522號偵查卷第33-41頁）附卷
      可稽，可知被告以相同之手法竊取車號6600-RK自小客車
      及車號3809-WT自小客車，並將之停放在同一處所之事實
      甚明。
    (3)至於被告甲○○於98年7月4日警詢時辯稱：「（問：該失
      竊自小客車6600-RK及3809-WT，你是何時何地竊取？如何
      竊取？為何竊取？有無共犯？）我不知道。我不知道。我
      不知道。我不知道。」；「（問：你所持之自備車鑰匙是
      何人所有？該車鑰匙有何用途？）是一位綽號『男仔』之
      男性所有，他叫我幫他開車開去給別人。該車鑰匙可以打
      開車鎖及發動車子引擎。」；「（問：你所聲稱之綽號男
      仔之年籍為何？如何聯絡？認識多久？見過幾次面？）我
      不知道。我不知道。認識約2個月。見過3次面。」；「（
      問：如你聲稱你不知道如何聯絡該綽號男仔，那為何你聲
      稱該自備車鑰匙是該人所給你？）因為我於98年7月3日16
      時許在台南縣歸仁鄉○○路旁之一間檳榔攤前遇到他。」
      ；「（問：如你聲稱，該綽號男仔請你將失竊車輛開去給
      別人？請問當時你有無發覺車子可能為贓車？你當時有無
      問他？有無酬金？）我有懷疑車子為贓車。我沒有問他。
      沒有酬金。」；「（問：如你聲稱當時你懷疑車子為贓車
      ，那為何你又要去幫他將車子開給別人？為何你懷疑車子
      為贓車，但為何你不問他是否為失竊車輛？當時他有無囑
      咐要將車子開往何處或有其他用途？）他只叫我幫他開另
      一輛車子，他自己一人開不完。我認為開一開就可以趕快
      回家了。他沒講，我也沒問。」；「（問：如你聲稱該綽
      號男仔他被別人載，那為何他又請你去幫他駕駛失竊自小
      客車給別人？）我不知道。「（問：如你前述聲稱，你與
      該綽號男仔只見過3次面，但不知如何聯絡，請問你前3次
      都是如何見面的？）我都在歸仁鄉釣蝦場內不期而遇。」
      （見台南縣警察局歸仁分局偵查卷第4-6頁）；復於98年7
      月4日檢察官偵查中稱：「（問：昨天晚上是否出現於歸
      仁鄉○○村○○○路28巷21弄24號前空地？）是。我朋友
      男仔拿一支鑰匙給我叫我去開車。我們只見過二、三次面
      ，我也不知道他的手機號碼。」；「（問：他如何跟你聯
      絡去幫他開車？）我昨天下午四點多在歸仁鄉○○路的檳
      榔攤遇到男仔，他叫我，我當時騎機車才喝完啤酒出來，
      他叫我幫他開一台車給別人，我說我要回家，他說開一下
      就好，我就幫他開。」；「（問：為何他不自己開車要你
      幫他開？）我不知道。」；「（問：你有無問那是何人的
      車子？）我沒有問，他拿一隻鑰匙給我。」；「（問：你
      如何到現場？）我騎機車過去。」；「（問：他叫你開去
      給誰？）他叫我開去外面的路邊等他，他自己開一台車幫
      我帶路。」…「（問：你的家中為何有那麼多車子的鑰匙
      ？）那個沒有用。」；「（問：這些鑰匙何來？）我去買
      的。」；「（問：那裡買的？）大灣的鑰匙店買的。」；
      「（問：你買汽車鑰匙何用？）我之前也有在開車。」；
      「（問：你有幾台車？）一台。」；「（問：你家裡為何
      有引擎啟動線組及電線？提示警卷第44頁照片）我從資源
      回收公司那裡拔下來的。」；「（問：你拔這個做什麼？
      ）沒有什麼作用，我丟在旁邊。」（見98年偵字第9522號
      偵查卷第7-9頁）；於98年8月27日檢察官偵查中供稱：「
      （問：98.7.3下午4時59分你騎一台機車至台南縣歸仁鄉
      ○○路○段與大廟一街口拿什麼東西給何人？提示翻拍照
      片）我拿一包芒果至廟口給『龍仔』的朋友，他說他朋友
      開一台黑色TOYOTA車，拿完我就走了。」；「（問：是誰
      叫你開這台車的？）『南仔』。」（見98年偵字第9522號
      偵查卷第81-82頁）；嗣於原審98年12月22日審理時改稱
      ：「（問：你說最後一次『男仔』是在歸仁中山路路邊交
      鑰匙給你，做何用？）他叫我幫他開車。」；「（問：『
      男仔』是如何跟你說的？）他跟我講一個地方，說有一輛
      灰色的自小客車，請我去把車開出來，開到路上，他會在
      那邊等。」；「（問：『男仔』如何去歸仁中山路路邊？
      ）他讓別人載去的。」；「（問：『男仔』既然有別人載
      他，為何不讓該人載他去現場開車就好，為何要你把車開
      去？）他叫我幫他開車，我沒有問很多。」；「（問：你
      騎車的時候『男仔』乘坐的車子有無跟在你後面？）我沒
      有注意。」；「（問：你說『男仔』要你把車開出來，他
      會在路邊等，為何連他的車子有沒有跟你過去開車你都不
      清楚，要如何跟他約定交車？）他就叫我去前面等而已。
      」（見原審卷第37-38頁）；於本院99年5月4日審理時辯
      稱：「（問：這部車是不是你偷的？）不是。」；「（問
      ：為何與你偷的車子放同一地點？）我不知道，是『南仔
      』叫我去幫他開另一部車子。」云云（見本院99年5月4日
      審理筆錄第8-9頁）。
    (4)據被告甲○○前開先後所陳，雖均稱綽號「南仔」之人交
      付扣案鑰匙央求被告前往開車，但被告對於為何要聽從南
      仔之指示前往幫忙開車事宜，先稱因南仔當時亦與友人同
      開一部車開不完等語，嗣改稱不知道原因等語，另就南仔
      與友人同開一部車是否亦隨同至案發現場部分，被告先稱
      南仔與友人有開車隨行前往，南仔確實有乘坐在國瑞廠牌
      、車號5250-WT車內等語，嗣改稱沒有注意南仔是否有開
      車隨行前往，前後供述不一；又觀被告對於綽號南仔之人
      之真實姓名、年籍、住所、電話等資料均表不知情，卻因
      不期而遇而受託開車；再者，被告所持鑰匙並非原廠鑰匙
      ，被告何以在不生任何疑問之情形下受託開車，以及該綽
      號南仔之人既已由他人駕車附載，何以不直接附載被告前
      往駕車，而需被告獨自騎乘機車一人前往協助駕車後，再
      由對方開車載回原地再讓被告騎乘其個人機車離開等情均
      有可疑，且與常情不符，被告此部分所辯亦尚難遽信。
    (5)至於警方檢送函請臺南縣警察局鑑驗車號3809-WT自小客
      車內之指紋，查知：因紋線模糊不清、特徵點不足，無法
      比對等情，有鑑驗報告書1份附卷足憑（見98年偵字第952
      2 號偵查卷第96頁）。惟該車或因經過多人乘坐，或因不
      當使用等種種因素而致指紋之採集無法完全之情，是本案
      縱於車號3809-WT自小客車內因紋線模糊而無法比對是否
      與被告之紋線相符，亦無從為被告有利之認定，因此本院
      認車號3809-WT自小客車部分亦為被告甲○○所竊取，則
      被告此部分所辯亦係避重就輕之詞，亦不足採信。
  (四)綜上所述，被告甲○○有於上開時地竊取車牌號碼0466-NR
    、3809-WT之自用小客車部分之犯行，已彰彰明甚，其所辯
    各節，均係卸責之詞，不足採信。從而，被告此部分竊盜二
    罪之犯行，事證明確，應堪認定。
三、查被告甲○○意圖為自己不法之所有於上開時地分別竊取車
    牌號碼0466-NR、3809- WT之自用小客車之二次竊盜所為，
    分別係犯刑法第320條第1項之竊盜罪，又被告有如事實欄所
    載犯罪經判處有期徒刑並執行完畢之事實，有臺灣高等法院
    前案紀錄表在卷可憑，其於有期徒刑執行完畢，五年以內故
    意再犯本件有期徒刑以上之罪，為累犯，依刑法第47條第1
    項規定加重其刑。被告先後二次竊盜犯行，犯意各別，行為
    互殊，應分論併罰。原判決疏未詳查，認不能證明被告有竊
    取車牌號碼0466-NR、3809-WT之自用小客車之二次竊盜犯罪
    ，而為被告於此部分無罪判決，顯有未當，檢察官上訴意旨
    執此指摘原判決此部分不當，為有理由，應由本院將原判決
    關於竊盜判處無罪部分(即竊取車牌號碼0466-NR、3809-W T
    之自用小客車部分)撤銷改判，以期適法。爰審酌被告素行
    不佳，竟為圖己利，數次竊取車輛危害被害人之財產法益，
    暨犯罪後毫無悔意，飾詞狡辯等一切情狀，分別量處如主文
    第二項所示之刑，並定其應執行刑，以資懲儆。
四、又扣案鑰匙一支，雖為被告持為竊取另輛車牌號碼6600-RK
    自用小客車使用之物，但被告否認為其所有，亦否認有供本
    件竊盜之用，且據卷內證據資料，亦無從認為被告所有供本
    件竊盜之用；另扣案之行動電話二具（所配ＳＩＭ卡分別為
    ：0000000000號、0000000000號）、
    車輛鑰匙三支（其中二支為自備車鑰匙，另一支為廠牌三菱
    車輛之原廠鑰匙）、ＴＯＹＯＴＡ廠牌引擎開關整組一組、
    引擎啟動線組三組、引擎啟動插頭線組、引擎鎖仁各一粒等
    物，雖經被告坦承為其所有，但否認為其本件行竊使用之物
    ，據卷內證據資料亦無法認定為供被告犯本件竊盜犯行使用
    之物，故均不另為沒收之諭知，附此說明。
據上論結，應依刑事訴訟法第三百六十九條第一項前段、第三百
六十四條、第二百九十九條第一項前段，刑法第三百二十條第一
項、第四十七條第一項、第五十一條第五款，刑法施行法第一條
之一第一項、第二項前段，判決如主文。
本案經檢察官李傳來到庭執行職務。
中    華    民    國    99    年     5    月    27    日
                  刑事第七庭    審判長法  官  李文福
                                      法  官  陳顯榮
                                      法  官  顏基典
以上正本證明與原本無異。
不得上訴。
                                      書記官  呂嘉文
中    華    民    國    99    年     5    月    27    日
中華民國刑法第320條：
（普通竊盜罪、竊佔罪）
意圖為自己或第三人不法之所有，而竊取他人之動產者，為竊盜
罪，處5  年以下有期徒刑、拘役或 5 百元以下罰金。
意圖為自己或第三人不法之利益，而竊佔他人之不動產者，依前
項之規定處斷。
前二項之未遂犯罰之。

司法院資訊處製作；財團法人民間司法改革基金會備份。
